臺北高等行政法院裁定
111年度聲字第56號
聲  請  人  郭俊良                                   
上列聲請人與相對人新北市政府間聲請假處分事件（本院104年
度全字第100號），聲請法官迴避，本院裁定如下：
    主  文
聲請駁回。
聲請訴訟費用由聲請人負擔。
    理  由
一、按法官有下列情形之一者，應自行迴避，不得執行職務：㈠
    有民事訴訟法第32條第1款至第6款情形之一，㈡曾在中央或
    地方機關參與該訴訟事件之行政處分或訴願決定，㈢曾參與
    該訴訟事件相牽涉之民刑事裁判，㈣曾參與該訴訟事件相牽
    涉之公務員懲戒事件議決，㈤曾參與該訴訟事件之前審裁判
    ，㈥曾參與該訴訟事件再審前之裁判，但其迴避以1次為限，
    為行政訴訟法第19條所明定。又依行政訴訟法第20條準用民
    事訴訟法第33條第1項規定，遇有下列各款情形，當事人得
    聲請法官迴避：㈠法官有前條（第32條）所定之情形而不自
    行迴避者，㈡法官有前條所定以外之情形，足認其執行職務
    有偏頗之虞者。是聲請法官迴避制度，其目的無非在使該法
    官不執行職務，以保持裁判之公正或訴訟制度之完整；故聲
    請法官迴避時期，至遲應當於訴訟程序終結前為之，若該訴
    訟事件業已終結，法官已無應執行之職務，自不得再聲請法
    官迴避。
二、聲請意旨略以：聲請人曾於民國104年4月28日就本案訴訟（
    本院104年度訴字第82號），聲請法院為保全處分，經本院
    以104年度全字第43號事件受理；惟承審法官胡方新、鍾啟
    煌、蘇嫊娟有編造當事人主張權利主體、涉觸犯偽造文書等
    相關枉法偏頗方式為不公平審判；嗣聲請人復行聲請假處分
    ，經本院以104年度全字第100號受理，然仍由相同之承審法
    官受理，客觀上有足疑其為不公平之審判情形，應予以迴避
    。故本院104年度全字第100號假處分事件現由相同之承審法
    官受理，在相關法官迴避事件尚未確定終結前，所為之裁定
    顯屬違法，溯及既往無效；爰依行政訴訟法第20條準用民事
    訴訟法第33條第1項第2款規定，聲請上開3位法官迴避等語
    。
三、經查：聲請人前就本院104年度訴字第82號事件，向本院聲
    請假處分，經本院於104年12月31日以104年度全字第100號
    裁定，駁回其聲請在案，復經最高行政法院於105年1月28日
    以105年度裁字第170號裁定，抗告駁回而確定等情，有各該
    裁定暨索引卡查詢案件基本資料作業附卷可參，足以信實。
    則依首揭說明，本院104年度全字第100號假處分保全程序既
    已終結，但聲請人遲迨111年4月15日（本院收狀日）猶具狀
    聲請本件承審法官迴避，顯已逾聲請法官迴避應提出之時期
    ，於法不合；故聲請人就已終結之事件聲請法官迴避，為無
    理由，應予駁回。
四、依行政訴訟法第104條，民事訴訟法第95條、第78條，裁定
    如主文。
中　　華　　民　　國　　111 　年　　5 　　月　　31　　日
              臺北高等行政法院第二庭
                        審判長法  官  蕭忠仁
                              法  官  羅月君
                              法  官  黃翊哲
上為正本係照原本作成。
如不服本裁定，應於送達後10日內向本院提出抗告狀（須按他造
人數附繕本）。
中　　華　　民　　國　　111 　年　　5 　　月　　31　　日
　　　　　　　　　　　　　　　書記官　李芸宜